臺灣高雄地方法院刑事判決　　　　　　　　　　　　九十一年度易字第一八三四號
　　公　訴　人　臺灣高雄地方法院檢察署檢察官
　　被　　　告　甲○○
右列被告因恐嚇取財案件，經檢察官提起公訴（九十一年度偵字第七六二三號），本
院判決如左：
    主  文
甲○○意圖為自己不法之所有，以恐嚇使人將本人之物交付，處有期徒刑玖月。
    事  實
一、甲○○因積欠債務無法償還，竟意圖為自己不法之所有，於民國九十一年四月十
    二日上午八時四十分許，在高雄縣鳥松鄉○○村○○路大華國小前，趁丙○○發
    動車牌號碼ＹＮ—六七八三號自小客車而尚未駛走之際，強行打開車門進入該車
    駕駛座，要求丙○○坐到駕駛座旁客座未果，遂向丙○○恫嚇稱：「我只要錢，
    有無值錢的東西？」等語，致丙○○心生畏懼，遂要求甲○○先步出車外，而交
    付渠所有皮包一只〔內有身分證、健保卡、新台幣（下同）四千二百五十元〕，
    甲○○得手後即行離去，嗣丙○○心覺不甘，自後追隨搶回該只皮包，並向大華
    國小校警乙○○求救，始查獲上情。
二、案經高雄縣警察局仁武分局報請臺灣高雄地方法院檢察署檢察官偵查起訴。
    理  由
一、訊據被告甲○○固對於在右揭時、地有進入丙○○車內並取走其皮包之事實坦承
    不諱，惟辯稱：伊沒有叫丙○○把錢給伊，亦沒有問其有無值錢之東西云云。經
    查：上揭事實業據被害人丙○○於警、偵訊及本院調查時指述綦詳，並經證人乙
    ○○於警、偵訊及本院調查時證述明確，復有贓物認領保管單一紙在卷可稽；又
    被告確有向被害人恐嚇稱：「我只要錢」等語，業據被告於警訊及本院調查時供
    承明確（見警訊筆錄及本院九十一年六月十八日訊問筆錄），被告事後翻易前詞
    ，顯係避卸之詞，自不足採。從而，在被告進入上開自小客車之密閉空間內，向
    單身之婦女索錢之情況下，被害人丙○○已足生畏怖心可明，此亦據被害人丙○
    ○於警訊時證述明確，足見被告確有恐嚇取財之犯行。本案事證明確，被告犯行
    堪予認定，應予依法論科。
二、核被告甲○○所為係犯刑法第三百四十六條第一項恐嚇取財罪。爰審酌被告年輕
    力壯，竟不思正途賺錢，而以非法手段向人取財，以滿足己欲，惡性非輕，惟念
    其犯行非重，所得金錢復經被害人取回等一切情狀，量處如主文所示之刑，以示
    懲儆。?
據上論斷，應依刑事訴訟法第二百九十九條第一項前段，刑法第三百四十六條第一項
，罰金罰鍰提高標準條例第一條前段，判決如主文。
本案經檢察官陳永章到庭執行職務。
中     華     民     國      九十一      年      七     月    二十六    日
                                臺灣高雄地方法院刑事第六庭
                                    審判長 法  官     趙家光
                                           法  官     周玉群
                                           法  官     邱泰錄
右正本證明與原本無異。
如不服本判決，應於判決送達後十日內，向本院提出上訴狀。
                                           書記官    林慧君
中    華    民    國      九十一      年      七      月      二十六      日
中華民國刑法第三百四十六條
 (單純恐嚇罪)
意圖為自己或第三人不法之所有，以恐嚇使人將本人或第三人之物交付者
，處六月以上五年以下有期徒刑，得併科一千元以下罰金。
以前項方法得財產上不法之利益，或使第三人得之者，亦同。
前二項之未遂犯罰之。
